臺灣桃園地方法院民事裁定
111年度聲字第223號
聲  請  人  慶奉企業有限公司

兼  法  定
代  理  人  林俊良  
聲  請  人  林俊成  
相  對  人  馥鋒企業股份有限公司


兼  法  定
代  理  人  潘振豐  
上列聲請人間就本院111年度存字第464號、110年度存字第63號
、111年度存字第467號、110年度存字第60號、111年度存字第46
6號、110年度存字第61號擔保提存事件，聲請變換提存物事件，
本院裁定如下：
    主  文
本院111年度存字第464號提存事件，聲請人慶奉企業有限公司所
提存之擔保物即臺灣土地銀行營業部分行無記名可轉讓定期存單
，面額新臺幣壹佰萬元陸張、新臺幣壹拾萬元玖張，合計新臺幣
陸佰玖拾萬元，准聲請人慶奉企業有限公司以附表編號1、編號2
、編號3所示之股票變換之。
本院111年度存字第467號提存事件，聲請人林俊成所提存之擔保
物即臺灣土地銀行營業部分行無記名可轉讓定期存單，面額新臺
幣壹拾萬元肆張；及本院111年度存字第60號提存事件，聲請人
林俊成所提存之擔保物即現金伍萬元，合計新臺幣肆拾伍萬元，
准聲請人林俊成以附表編號4所示之股票變換之。
本院111年度存字第466號提存事件，聲請人林俊良所提存之擔保
物即臺灣土地銀行營業部分行無記名可轉讓定期存單，面額新臺
幣壹拾萬元伍張；及本院110年度存字第61號提存事件，聲請人
林俊良所提存之擔保物即現金肆萬元，合計新臺幣伍拾肆萬元，
准聲請人林俊良以附表編號5至編號11所示之股票變換之。
    理  由
一、按供擔保之提存物或保證物，除得由當事人約定變換外，法
    院得依供擔保人之聲請，以裁定許其變換，民事訴訟法第10
    5條第1項定有明文。又上開規定，於其他依法令供訴訟上之
    擔保者，準用之，同法第106條前段亦予明定。而法院依民
    事訴訟法第105條第1項以裁定許供擔保人變換供擔保之提存
    物者，應斟酌變換後之提存物與變換前之提存物，在經濟上
    具有相當之價值而後可（最高法院73年度台上字第494號裁
    定參照）。
二、聲請意旨略以：聲請人與相對人間聲請假扣押事件，聲請人
    前依臺灣土地銀行營業部分行無記名可轉讓定期存單，就鈞
    院111年度存字第464號、110年度存字第63號、111年度存字
    第467號、110年度存字第60號、111年度存字第466號、110
    年度存字第61號之擔保提存事件為相對人提供擔保。茲為順
    利籌措擔保，爰聲請准以附表所示方式變換為等值之有價證
    券等語。
三、經查，聲請人上開主張經本院調取109年度裁全字第157號假
    扣押事件、111年度聲字第30號變換提存物事件、111年度存
    字第464號、110年度存字第63號、111年度存字第467號、11
    0年度存字第60號、111年度存字第466號、110年度存字第61
    號擔保提存事件等案卷宗資料查閱無誤，堪信為真實。又本
    件聲請人所欲提出如附表所示之股票為擔保變換之，經查均
    為臺灣證券交易所上市之公司，有臺灣證券交易所之公開資
    訊觀測站公告之網頁資料附卷可參，堪認應具有流通性及變
    現性。復以上市股票裁判前一日（111年9月29日）之收盤價
    格計算有價證券之價值計算：㈠泰藝電子股份有限公司之收
    盤價每股34.05元、台灣積體電路製造股份有限公司之收盤
    價每股435元、鴻海精密工業股份有限公司之收盤價每股101
    .5元計算結果，附表編號1、編號2、編號3所示之股票總價
    值應計為850萬2,450元，高於聲請人慶奉企業有限公司原供
    擔保之提存物金額690萬元定期存款單連同自提存時即111年
    3月22日起至本院裁定之日即111年9月30日止所生孳息。㈡台
    塑石化股份有限公司之收盤價每股81.7元計算結果，附表編
    號4所示之股票總價值應計為65萬3,600元，高於聲請人林俊
    成原供擔保之提存物金額40萬元定期存款單、5萬元現金連
    同自提存時即111年3月22日、同年3月30日起至本院裁定之
    日即111年9月30日止所生孳息。㈢嘉里大榮物流股份有限公
    司之收盤價每股37.9元、欣陸投資控股股份有限公司之收盤
    價每股29.4元、聯茂電子股份有限公司之收盤價每股59.6元
    、台橡股份有限公司之收盤價每股25.65元、和碩聯合科技
    股份有限公司之收盤價每股59.2元、大成國際鋼鐵股份有限
    公司之收盤價每股32.95元、台灣化學纖維股份有限公司之
    收盤價每股68.8元計算結果，附表編號5至11所示之股票總
    價值應計為66萬7,750元，應高於聲請人林俊良原供擔保之
    提存物金額50萬元定期存款單、現金4萬元，連同自提存時
    即111年3月22日、111年3月30日起至本院裁定之日即111年9
    月30日止所生孳息。審酌附表所示之股票具流通性及變現性
    ，價值亦高於原供擔保之提存物金額暨所生孳息，是聲請人
    聲請以如附表所示之股票代之，應予准許。
四、依民事訴訟法第105條第1項、第106條，裁定如主文。
中　　華　　民　　國　　111 　年　　9 　　月　　30　　日
                  民事第二庭  法　官　劉哲嘉
以上正本係照原本作成。
如不服本裁定應於送達後10日內向本院提出抗告狀，並繳納裁判
費新臺幣1,000元。
中　　華　　民　　國　　111 　年　　10　　月　　3 　　日
                              書記官　鄧文琦
附表：　　　　　　　　　　　　　　　
編號 股票代號 公司名稱 股數  收盤價 （111年9月29日） 總價 1 8289 泰藝電子股份有限公司  159,000 34.05元 5,413,950元  2   2330 台灣積體電路製造股份有限公司    5,000       435元 2,175,000元  3   2317 鴻海精密工業股份有限公司   9,000        101.5元      913,500元  4   6505 台塑石化股份有限公司   8,000       81.7元     653,600元  5   2608 嘉里大榮物流股份有限公司  5,000       37.9元   189,500元  6   3703 欣陸投資控股股份有限公司  3,000       29.4元    88,200元  7   6213 聯茂電子股份有限公司  2,000       59.6元   119,200元  8   2103 台橡股份有限公司   3,000        25.65元    76,950元  9   4938 和碩聯合科技股份有限公司  1,000       59.2元    59,200元  10   8415 大成國際鋼鐵股份有限公司  2,000       32.95元    65,900元  11   1326 台灣化學纖維股份有限公司  1,000       68.8元    68,800元